臺灣臺北地方法院刑事判決　　　　　　 96年度交易字第654號
公　訴　人　臺灣臺北地方法院檢察署檢察官
被　　　告　甲○○
上列被告因業務過失傷害案件，經檢察官提起公訴（96年度偵字
第18561 號），被告就被訴事實為有罪之陳述，經本院裁定進行
簡式審判程序，判決如下：
    主  文
甲○○從事業務之人，因業務上之過失傷害人，處有期徒刑貳月
，如易科罰金，以新臺幣壹仟元折算壹日，減為有期徒刑壹月，
如易科罰金，以新臺幣壹仟元折算壹日。
    事實及理由
一、本案之犯罪事實及證據，均引用起訴書犯罪事實及證據欄之
    記載（如附件）。
二、本件被告甲○○所犯非死刑、無期徒刑或最輕本刑為3 年以
    上有期徒刑之罪，亦非高等法院管轄第一審之案件，且被告
    於本院審理時，就被訴事實為有罪之陳述，經告以簡式審判
    程序之旨，並聽取檢察官、被告之意見後，經裁定進行簡式
    審判程序，是本件之證據調查，依刑事訴訟法第273 條之2
    規定，不受同法第159 條第1 項、第161 條之2 、第161 條
    之3 、第163 條之1 及第164 條至第170 條規定之限制，合
    先敘明。
三、上開犯罪事實，業據被告於本院審理時坦承不諱，且核與證
    人即告訴人乙○○於警詢時之證述相符，並有臺北市○○○
    ○○道路交通事故調查報告表、初步分析研判表及現場圖、
    臺北市政府警察局大安分局交通分隊道路交通事故當事人登
    記聯單、談話紀錄表、補充資料表、國立臺灣大學醫學院附
    設醫院診斷證明書、聯合醫院和平院區診斷證明書各1 件、
    現場照片6 張在卷（見臺灣臺北地方法院檢察署96年度他字
    第5656號卷第4 至5 頁、第23至33頁、第35至36頁），可資
    佐證，足以補強被告上開自白之可性信，足認被告之任意性
    自白與事實相符，堪予採信。
四、按「汽車迴車時，應依下列規定：‧‧‧。五、汽車迴車前
    ，應暫停並顯示左轉燈光或手勢，看清無來往車輛，並注意
  　意行人通過，始得迴轉。」道路交通安全規則第106 條第5
    款定有明文。本件車禍事故發生時間為下午3 時10分許，雖
    天候為雨天，惟當時之光線為日間自然光線，且車禍發生地
    點係在前揭市區道路○○○路口內，路面舖裝柏油、無缺陷
    、無障礙物、視距良好等情，此有上開臺北市○○○○○道
    路交通事故調查報告表及現場圖、現場照片在卷可稽，且被
    告既係領有駕駛執照之駕駛人，於本件車禍事故發生時，正
    負責駕駛「大慶車體廣告」所有之車輛尋找定點汽車廣告停
    車位，為從事業務之人，則依其智識、能力、駕駛經驗及上
    開視距良好等客觀環境，對於其未遵守前開交通安全規則之
    規定，所可能造成之危害，自應有所認知，並無不能注意之
    情事，是被告於行經上開路口時，疏未注意同向由告訴人所
    騎乘車號PYW-209 號重型機車自後駛來，而未依上開規定禮
    讓告訴人所騎乘之機車，貿然迴轉，致告訴人閃避不及而撞
    擊被告所駕駛上開車輛，人車倒地，受有腰部挫傷之傷害，
    足認被告已違反上開道路交通安全規則之規定，其有業務過
    失，至為顯然。且告訴人因本次車禍所受上開傷害，與被告
    之過失行為間有相當因果關係，其本案犯行事證明確，洵堪
    認定，應依法論科。
五、核被告所為，係犯刑法第284 條第2 項前段之業務過失傷害
    罪。被告於肇事後，尚未被偵查機關發覺前，向前往現場處
    理本件車禍事故之員警坦承肇事，此有臺北市○○○○○道
    路交通事故肇事人自首情形紀錄表1 紙附卷可參（見臺灣臺
    北地方法院檢察署96年度他字第5656號卷第34頁），應依刑
    法第62條前段規定，減輕其刑。爰審酌被告並無前科，素行
    良好，及其本次車禍之過失情形、告訴人所受傷害之程度，
    被告迄未與告訴人達成和解，賠償告訴人所受損害，並斟酌
    其坦承犯行之犯後態度等一切情狀，量處如主文所示之刑，
    並諭知易科罰金之折算標準。又被告本件犯罪行為時間係在
    96年4 月24日以前，所犯符合中華民國96年罪犯減刑條例第
    2 條第1 項第3 款之規定，且無該條例第3 條規定不予減刑
    之情形，爰減其宣告刑2 分之1 ，並諭知其減刑後易科罰金
    之折算標準。
據上論斷，應依刑事訴訟法第299 條第1 項前段、第273 條之1
第1 項、第310 條之2 、第454 條，刑法第284 條第2 項前段、
第62條前段、第41條第1 項前段，刑法施行法第1 條之1 ，中華
民國96年罪犯減刑條例第2 條第1 項第3 款、第7 條、第9 條，
判決如主文。
本案經檢察官陳清茂到庭執行職務。
中　　華　　民　　國　　96　　年　　12　　月　　12　　日
　　　　　　　　　交通法庭  法　官　陳勇松
以上正本證明與原本無異。
如不服本判決，應於判決送達後10日內向本院提出上訴狀（應抄
附繕本）。告訴人或被害人如對於本判決不服者，應具備理由請
求檢察官上訴，其上訴期間之計算係以檢察官收受判決正本之日
期為準。
　　　　　　　　　　　　　　書記官　馬正道
中　　華　　民　　國　　96　　年　　12　　月　　12　　日
附錄本案論罪科刑法條全文
中華民國刑法第284條
（過失傷害罪）
因過失傷害人者，處 6 月以下有期徒刑、拘役或 5 百元以下罰
金，致重傷者，處1年以下有期徒刑、拘役或5百元以下罰金。
從事業務之人，因業務上之過失傷害人者，處 1 年以下有期徒刑
、拘役或1 千元以下罰金，致重傷者，處 3 年以下有期徒刑、
拘役或2千元以下罰金。
附件：
臺灣臺北地方法院檢察署檢察官起訴書
　　　　　　　　　　　　　　　　　　 96年度偵字第18561號
被　　　告　甲○○　男　32歲（民國○○年○月○日生）
　　　　　　　　　　住基隆市○○區○○街110巷6-3號
　　　　　　　　　　國民身分證統一編號：Ｚ000000000號
上列被告因過失傷害案件，已經偵查終結，認應該提起公訴，茲
將犯罪事實及證據並所犯法條分敘如下：
        犯罪事實
一、甲○○係址設基隆市○○區○○路86號之3 、4 樓「大慶車
    體廣告」員工，負責駕駛公司車輛尋找定點汽車廣告停車位
    ，為從事業務之人，其於民國96年1 月17日15時10分許，駕
    駛車牌號碼為BO-6196 號自用小客車，沿臺北市○○街東往
    西方向行駛，欲尋找定點汽車廣告停車位，行經金華街、麗
    水街口，本應注意汽車迴轉前，應暫停並顯示左轉燈光或手
    勢，看清無往來車輛，並注意行人通過，始得迴轉，且依當
    時天氣雨、日間自然光、路面無缺陷、無障礙視距良好等情
    狀，並無不能注意之情事，竟疏未注意後方來車，貿然迴轉
    。適乙○○騎乘車牌號碼為PYW-209 號重型機車自後駛來，
    見狀閃避不及而撞擊上開自小客車倒地，使乙○○受有腰部
    挫傷之傷害。嗣警到場處理，甲○○於警未發覺其犯嫌前，
    當場承認為肇事者而自首，始知上情。
二、案經乙○○訴由台北市政府警察局大安分局報告偵辦。
        證據並所犯法條
一、證據清單及待證事實
  ┌──┬─────────┬───────────┐
  │編號│    證據清單      │     待證事實         │
  ├──┼─────────┼───────────┤
  │一  │被告甲○○之自白  │上開犯罪事實          │
  ├──┼─────────┼───────────┤
  │二  │告訴人乙○○之指述│同上                  │
  ├──┼─────────┼───────────┤
  │三  │道路交通事故現場圖│本件車車禍事故發生時之│
  │    │、調查報告表、現場│一切情狀並無不能注意之│
  │    │照片6張           │情事、兩車撞擊位置之情│
  │    │                  │形                    │
  │    │                  │                      │
  ├──┼─────────┼───────────┤
  │四  │國立台灣大學醫學院│告訴人受有腰部挫傷之傷│
  │    │附設醫院診斷證明書│害                    │
  ├──┼─────────┼───────────┤
  │五  │道路交通事故初步分│被告駕駛車輛涉有迴車前│
  │    │析研判表          │不注意來往車輛之過失  │
  │    │                  │                      │
  │    │                  │                      │
  └──┴─────────┴───────────┘
二、核被告所為，係犯刑法第284 條第2 前段之業務過失傷害罪
    嫌。又被告於肇事後警未發覺前，當場向警承認為肇事者，
    符合自首之要件，有道路交通事故肇事人自首情形記錄表存
    卷可憑，請依刑法第62條之規定減輕其刑。
三、依刑事訴訟法第251條第1項提起公訴。
  此　致
臺灣臺北地方法院
中　　華　　民　　國　　96　　年　　9 　　月　　29　　日
                          檢  察  官   沈   志   成
本件正本證明與原本無異。
中　　華　　民　　國　　96　　年　　10　　月　　24　　日
                          書　記　官　 李   詠   彰
